dictionaries/gl_ES/index.aff
FLAG num
SFX 137 Y 32
SFX 137 0 menos . pa:pronome persoal enclítico polisílabo P4 pronominal dativo P1 + reflexivo P4
SFX 137 0 chemenos . pa:pronome persoal enclítico polisílabo P4 pronominal dativo P2 + dativo P1 + reflexivo P4
SFX 137 0 chellenos . pa:pronome persoal enclítico polisílabo P4 pronominal dativo P2 + dativo P3 + reflexivo P4
SFX 137 0 chenos . pa:pronome persoal enclítico polisílabo P4 pronominal dativo P2 + reflexivo P4
SFX 137 0 chenoslle . pa:pronome persoal enclítico polisílabo P4 pronominal dativo P2 + reflexivo P4 + dativo P3
SFX 137 0 chenosvos . pa:pronome persoal enclítico polisílabo P4 pronominal dativo P2 + reflexivo P4 + dativo P5
SFX 137 0 chenoslles . pa:pronome persoal enclítico polisílabo P4 pronominal dativo P2 + reflexivo P4 + dativo P6
SFX 137 0 chevosnos . pa:pronome persoal enclítico polisílabo P4 pronominal dativo P2 + dativo P5 + reflexivo P4
SFX 137 0 chellesnos . pa:pronome persoal enclítico polisílabo P4 pronominal dativo P2 + dativo P6 + reflexivo P4
SFX 137 s noslle mos . pa:pronome persoal enclítico polisílabo P4 pronominal reflexivo P4 + dativo P3
SFX 137 s nosvos mos . pa:pronome persoal enclítico polisílabo P4 pronominal reflexivo P4 + dativo P5
SFX 137 s nosvoslle mos . pa:pronome persoal enclítico polisílabo P4 pronominal reflexivo P4 + dativo P5 + dativo P3
SFX 137 s nosvoslles mos . pa:pronome persoal enclítico polisílabo P4 pronominal reflexivo P4 + dativo P5 + dativo P6
SFX 137 s noslles mos . pa:pronome persoal enclítico polisílabo P4 pronominal reflexivo P4 + dativo P6
SFX 137 s nosllesvos mos . pa:pronome persoal enclítico polisílabo P4 pronominal reflexivo P4 + dativo P6 + dativo P5
SFX 137 0 noslle [^o]s . pa:pronome persoal enclítico polisílabo P4 pronominal reflexivo P4 + dativo P3
SFX 137 0 nosvos [^o]s . pa:pronome persoal enclítico polisílabo P4 pronominal reflexivo P4 + dativo P5
SFX 137 0 nosvoslle [^o]s . pa:pronome persoal enclítico polisílabo P4 pronominal reflexivo P4 + dativo P5 + dativo P3
SFX 137 0 nosvoslles [^o]s . pa:pronome persoal enclítico polisílabo P4 pronominal reflexivo P4 + dativo P5 + dativo P6
SFX 137 0 noslles [^o]s . pa:pronome persoal enclítico polisílabo P4 pronominal reflexivo P4 + dativo P6
SFX 137 0 nosllesvos [^o]s . pa:pronome persoal enclítico polisílabo P4 pronominal reflexivo P4 + dativo P6 + dativo P5
SFX 137 0 noslle [^s] . pa:pronome persoal enclítico polisílabo P4 pronominal reflexivo P4 + dativo P3
SFX 137 0 nosvos [^s] . pa:pronome persoal enclítico polisílabo P4 pronominal reflexivo P4 + dativo P5
SFX 137 0 nosvoslle [^s] . pa:pronome persoal enclítico polisílabo P4 pronominal reflexivo P4 + dativo P5 + dativo P3
SFX 137 0 nosvoslles [^s] . pa:pronome persoal enclítico polisílabo P4 pronominal reflexivo P4 + dativo P5 + dativo P6
SFX 137 0 noslles [^s] . pa:pronome persoal enclítico polisílabo P4 pronominal reflexivo P4 + dativo P6
SFX 137 0 nosllesvos [^s] . pa:pronome persoal enclítico polisílabo P4 pronominal reflexivo P4 + dativo P6 + dativo P5
SFX 137 0 vosnos . pa:pronome persoal enclítico polisílabo P4 pronominal dativo P5 + reflexivo P4
SFX 137 0 vosnoslle . pa:pronome persoal enclítico polisílabo P4 pronominal dativo P5 + reflexivo P4 + dativo P3
SFX 137 0 vosnoslles . pa:pronome persoal enclítico polisílabo P4 pronominal dativo P5 + reflexivo P4 + dativo P6
SFX 137 0 vosllesnos . pa:pronome persoal enclítico polisílabo P4 pronominal dativo P5 + dativo P6 + reflexivo P4
SFX 137 0 llesnos . pa:pronome persoal enclítico polisílabo P4 pronominal dativo P6 + reflexivo P4
SFX 138 Y 1
SFX 138 0 vos . pa:pronome persoal enclítico monosílabo P5 pronominal reflexivo P5
SFX 139 Y 34
SFX 139 0 mellevos . pa:pronome persoal enclítico polisílabo P5 pronominal dativo P1 + dativo P3 + reflexivo P5
SFX 139 0 mevos . pa:pronome persoal enclítico polisílabo P5 pronominal dativo P1 + reflexivo P5
SFX 139 0 mevoslle . pa:pronome persoal enclítico polisílabo P5 pronominal dativo P1 + reflexivo P5 + dativo P3
SFX 139 0 mevoslles . pa:pronome persoal enclítico polisílabo P5 pronominal dativo P1 + reflexivo P5 + dativo P6
SFX 139 0 mellesvos . pa:pronome persoal enclítico polisílabo P5 pronominal dativo P1 + dativo P6 + reflexivo P5
SFX 139 0 chemevos . pa:pronome persoal enclítico polisílabo P5 pronominal dativo P2 + dativo P1 + reflexivo P5
SFX 139 0 chellevos . pa:pronome persoal enclítico polisílabo P5 pronominal dativo P2 + dativo P3 + reflexivo P5
SFX 139 0 chenosvos . pa:pronome persoal enclítico polisílabo P5 pronominal dativo P2 + dativo P4 + reflexivo P5
SFX 139 0 chevos . pa:pronome persoal enclítico polisílabo P5 pronominal dativo P2 + reflexivo P5
SFX 139 0 chevoslle . pa:pronome persoal enclítico polisílabo P5 pronominal dativo P2 + reflexivo P5 + dativo P3
SFX 139 0 chevosnos . pa:pronome persoal enclítico polisílabo P5 pronominal dativo P2 + reflexivo P5 + dativo P4
SFX 139 0 chevoslles . pa:pronome persoal enclítico polisílabo P5 pronominal dativo P2 + reflexivo P5 + dativo P6
SFX 139 0 chellesvos . pa:pronome persoal enclítico polisílabo P5 pronominal dativo P2 + dativo P6 + reflexivo P5
SFX 139 0 llevos . pa:pronome persoal enclítico polisílabo P5 pronominal dativo P3 + reflexivo P5
SFX 139 s nosvos mos . pa:pronome persoal enclítico polisílabo P5 pronominal dativo P4 + reflexivo P5
SFX 139 s nosvoslle mos . pa:pronome persoal enclítico polisílabo P5 pronominal dativo P4 + reflexivo P5 + dativo P3
SFX 139 s nosvoslles mos . pa:pronome persoal enclítico polisílabo P5 pronominal dativo P4 + reflexivo P5 + dativo P6
SFX 139 s nosllesvos mos . pa:pronome persoal enclítico polisílabo P5 pronominal dativo P4 + dativo P6 + reflexivo P5
SFX 139 0 nosvos [^o]s . pa:pronome persoal enclítico polisílabo P5 pronominal dativo P4 + reflexivo P5
SFX 139 0 nosvoslle [^o]s . pa:pronome persoal enclítico polisílabo P5 pronominal dativo P4 + reflexivo P5 + dativo P3
SFX 139 0 nosvoslles [^o]s . pa:pronome persoal enclítico polisílabo P5 pronominal dativo P4 + reflexivo P5 + dativo P6
SFX 139 0 nosllesvos [^o]s . pa:pronome persoal enclítico polisílabo P5 pronominal dativo P4 + dativo P6 + reflexivo P5
SFX 139 0 nosvos [^s] . pa:pronome persoal enclítico polisílabo P5 pronominal dativo P4 + reflexivo P5
SFX 139 0 nosvoslle [^s] . pa:pronome persoal enclítico polisílabo P5 pronominal dativo P4 + reflexivo P5 + dativo P3
SFX 139 0 nosvoslles [^s] . pa:pronome persoal enclítico polisílabo P5 pronominal dativo P4 + reflexivo P5 + dativo P6
SFX 139 0 nosllesvos [^s] . pa:pronome persoal enclítico polisílabo P5 pronominal dativo P4 + dativo P6 + reflexivo P5
SFX 139 0 voslle . pa:pronome persoal enclítico polisílabo P5 pronominal reflexivo P5 + dativo P3
SFX 139 0 vosllenos . pa:pronome persoal enclítico polisílabo P5 pronominal reflexivo P5 + dativo P3 + dativo P4
SFX 139 0 vosnos . pa:pronome persoal enclítico polisílabo P5 pronominal reflexivo P5 + dativo P4
SFX 139 0 vosnoslle . pa:pronome persoal enclítico polisílabo P5 pronominal reflexivo P5 + dativo P4 + dativo P3
SFX 139 0 vosnoslles . pa:pronome persoal enclítico polisílabo P5 pronominal reflexivo P5 + dativo P4 + dativo P6
SFX 139 0 voslles . pa:pronome persoal enclítico polisílabo P5 pronominal reflexivo P5 + dativo P3
SFX 139 0 vosllesnos . pa:pronome persoal enclítico polisílabo P5 pronominal reflexivo P5 + dativo P6 + dativo P4
SFX 139 0 llesvos . pa:pronome persoal enclítico polisílabo P5 pronominal dativo P6 + reflexivo P5
SFX 140 Y 5
SFX 140 0 me . ds:dativo / acusativo P1
SFX 140 0 ma . ds:dativo P1 + acusativo P3
SFX 140 0 mas . ds:dativo P1 + acusativo P3
SFX 140 0 mo . ds:dativo P1 + acusativo P3
SFX 140 0 mos . ds:dativo P1 + acusativo P3
