dictionaries/gl_ES/index.dic
SFX 231 ar ástes/666,138,139 ar . is:pretérito P5 + enclítico
SFX 231 0 ámos/666,136,137 ar . is:antepretérito P4 + enclítico
SFX 231 car quémos/666,136,137 car . is:subxuntivo presente P4 + enclítico
SFX 231 ar émos/666,136,137 [^g]uar . is:subxuntivo presente P4 + enclítico
SFX 231 ar édes/666,138,139 [^cgzu]ar . is:subxuntivo presente P5 + enclítico
SFX 231 uar üédes/666,138,139 guar . is:subxuntivo presente P5 + enclítico
SFX 231 ar áde/666,138,139 ar . is:imperativo P5 + enclítico
SFX 235 r bámos/666,136,137 ar . is:copretérito P4 + enclítico
SFX 235 ar éstes/666,138,139 dar . is:pretérito P5 + enclítico
SFX 235 ar erámos/666,136,137 dar . is:antepretérito P4 + enclítico
SFX 235 ar eádes/666,138,139 ar . is:subxuntivo presente P5 + clíticos
SFX 235 ar ivésemos/136,137 tar . is:subxuntivo pretérito P4 [ + enclítico]
SFX 235 ar érdes/666,138,139 dar . is:subxuntivo futuro P5 + enclítico
SFX 235 ar ármos/666,136,137 ar . is:infinitivo P4 + enclítico
SFX 510 er iádes/666,138,139 [^ao]er . is:copretérito P5 + enclítico
SFX 510 0 émos/666,136,137 er . is:futuro P4 + enclítico
SFX 510 guer gámos/666,136,137 guer . is:subxuntivo presente P4 + enclítico
SFX 510 er iámos/666,136,137 [ao]er . is:subxuntivo presente P4 + enclítico
SFX 510 cer zádes/666,138,139 cer . is:subxuntivo presente P5 + enclítico
SFX 510 er eádes/666,138,139 sobreser . is:subxuntivo presente P5
SFX 512 0 ádes/666,138,139 er . is: antepretérito P5 + enclítico
SFX 512 er érmos/666,136,137 er . is: infinitivo / subxuntivo futuro P4 + enclítico
SFX 521 er édes/666,138,139 [^st]er . is:presente P5 + enclítico
SFX 523 er érmos/666,136,137 er . is:subxuntivo futuro P4 + enclítico
SFX 523 er érdes/666,138,139 er . is:subxuntivo futuro P5 + enclítico
SFX 524 ir ímos/666,136,137 ir . is:pretérito P4 + enclítico
SFX 524 ir ístes/666,138,139 ir . is:pretérito P5 + enclítico
SFX 526 cer zámos/666,136,137 cer . is:subxuntivo presente P4 + enclítico
SFX 526 cer zádes/666,138,139 cer . is:subxuntivo presente P5 + enclítico
SFX 528 er ïámos/666,136,137 [ao]er . is:copretérito P4 + enclítico
SFX 529 er éde/666,138,139 [^h]aber . is:imperativo P5 + enclítico
SFX 551 0 émos/666,136,137 or . is:futuro P4 + enclítico
SFX 562 er édes/666,138,139 er . is:presente P5 + enclítico
SFX 562 er émos/666,136,137 er . is: pretérito P4 + enclítico
SFX 562 er érdes/666,138,139 er . is: infinitivo / subxuntivo futuro P5 + enclítico
SFX 800 0 ámos/666,136,137 ir . is:antepretérito P4 + enclítico
SFX 800 ir íde/666,138,139 ir . is:imperativo P5 + enclítico
SFX 801 guir gámos/666,136,137 guir . is:subxuntivo presente P4 + enclítico
SFX 804 ir ídes/666,138,139 ir . is:presente P5 + enclítico
SFX 805 ir ádes/666,138,137 unir . is:subxuntivo presente P5 + enclítico
SFX 813 r des/138,139 ír . is:presente P5 [ + enclítico]
SFX 813 ír ïádes/666,138,139 ír . is:copretérito P5 + enclítico
SFX 813 ír irámos/666,136,137 ír . is:antepretérito P4 + enclítico
SFX 813 r sedes/138,139 ír . is:subxuntivo pretérito P5 + enclítico
SFX 813 0 des/138,139 ír . is:infinitivo / subxuntivo futuro P5 + enclítico
SFX 814 ir ámos/666,136,137 [^cu]ir . is:subxuntivo presente P4 + enclítico
SFX 820 ir ídes/666,138,139 ir . is:presente P5 + enclítico
SFX 823 ir ádes/666,138,139 [^cu]ir . is:subxuntivo presente P5 + enclítico
SFX 830 r mos/666,136,137 ír . is:presente P4 + enclítico
SFX 830 r de/666,138,139 ír . is:imperativo P5 + enclítico
SFX 831 ir írdes/666,138,139 ir . is:infinitivo P5 + enclítico polisílabo
SFX 832 or ósemos/136,137 r . is:subxuntivo pretérito P4 [ + enclítico]
SFX 836 icir ígades/666,138,139 cir . is:subxuntivo presente P5 + enclítico
SFX 837 ir iádes/666,138,139 ir . is:copretérito P5 + enclítico
SFX 837 ir íde/666,136,137 ir . is:imperativo P5 + enclítico
SFX 839 er ésedes/138,139 r . is:subxuntivo pretérito P5 [ + enclítico]
SFX 840 ir ídes/666,138,139 ir . is:presente P5 + enclítico
SFX 840 r rémos/666,136,137 ir . is:futuro P4 + enclítico
SFX 841 er érdes/666,138,139 er . is:subxuntivo futuro P5 + enclítico
SFX 844 er éstes/666,138,139 r . is:pretérito P5 + enclítico
SFX 845 ir ímos/666,136,137 ir . is:pretérito P4 + enclítico
SFX 858 0 iádes/666,138,139 ir . is:pospretérito P5 + enclítico
SFX 858 ir ísedes/138,139 ir . is:subxuntivo pretérito P5 [ + enclítico]
SFX 859 ir ímos/666,136,137 ir . is:presente P4 + enclítico
